【裁判字號】    95,易,477
【裁判日期】    950831
【裁判案由】    竊盜
【裁判全文】
台灣士林地方法院刑事判決               95年度易字第477號
公  訴  人  台灣士林地方法院檢察署檢察官
被      告  甲○○
上列被告因竊盜等案件，經檢察官提起公訴（95年度撤緩偵字第
29號），經本院合議裁定行簡式審判程序，本院判決如下：
    主  文
甲○○連續竊盜，處有期徒刑肆月，如易科罰金，以參佰元折算
壹日。
    事實及理由
一、本件犯罪事實、證據及所犯法條，除引用檢察官起訴書之記
    載外，另補充如下：
  (一)起訴書犯罪事實欄第3 行所載：『…，連續竊取乙○○所有
    國泰銀行、誠泰商業銀行之信用卡各1 張，…』補充為『…
    ，分別2 次連續竊取乙○○所有國泰銀行、誠泰商業銀行之
    信用卡各1 張，…』。
  (二)本件犯罪事實，業據被告於本院訊問時自白不諱（詳見本院
    民國95年7 月26日審判筆錄），核與起訴書所載之其他證據
    相符，足見被告之自白與事實一致，本件事證明確，其犯行
    洵堪認定，應依法論科。
二、按中華民國刑法（下稱刑法）業經總統於94年2 月2 日以華
    總一義字第09400014901 號令修正公布，並自95年7 月1 日
    起施行。本次新修正施行之刑法（下稱新法），除將修正前
    刑法（下稱舊法）第55條後段牽連犯、第56條連續犯之規定
    刪除外，並將易科罰金之折算標準予以修正。而被告於行為
    後之新法變更牽連犯、連續犯以及易科罰金之折算標準等規
    定，雖均非屬犯罪構成要件之變更，惟顯已影響行為人刑罰
    之法律效果，自屬法律有變更，應依新法第2 條第1 項規定
    ：「行為後法律有變更者，適用行為時之法律。但行為後之
    法律有利於行為人者，適用最有利於行為人之法律。」，於
    審判中法院適用本法之時，須比較新舊法後，適用以最有利
    於被告之法律。查舊法第55條後段規定：「犯一罪而其方法
    或結果之行為犯他罪名者，從一重處段」，第56條規定：「
    連續數行為而犯同一之罪名者，以一罪論。但得加重其刑至
    二分之一」，牽連犯及連續犯在本質上均應屬數罪，牽連犯
    雖無實質上根據，惟僅因法律規定仍應論以一罪，至連續犯
    則僅係基於訴訟經濟或責任吸收原則之考量，而論以一罪，
    是以行為人雖以數行為犯數罪名，且犯罪行為間具方法、目
    的或原因、結果之牽連關係，而侵害數個法益，且行為人對
    於數個犯罪行為，主觀上具有概括犯意，或基於概括之犯意
    ，而以連續數行為犯基本構成要件相同之罪名，依舊法之規
    定，均僅以牽連犯及連續犯論以一罪，而牽連犯之部分亦僅
    就所犯數罪中從一重處斷，而連續犯則係就所論處之最高刑
    度得加重至法定最高本刑二分之一。惟如牽連犯及連續犯廢
    除後，則因被告所為本係數行為，則應論以數罪，並以數罪
    併罰定其應執行之刑。是以，比較新、舊法結果，仍應適用
    較有利於被告之行為時法律即舊法論以牽連犯及連續犯。次
    查舊法第41條第1 項前段規定：『犯最重本刑為5 年以下有
    期徒刑以下之刑之罪，而受6 個月以下有期徒刑或拘役之宣
    告，…，得以1 元以上3 元以下折算1 日，易科罰金。…』
    ，另佐以95年7 月1 日前有效施行之罰金罰鍰提高標準條例
    第2 條規定：『依刑法第41條易科罰金…者，均就其原定數
    額提高為1 百倍折算1 日；…。』以及現行法規所定貨幣單
    位折算新台幣條例第2 條規定：『現行法規所定金額之貨幣
    單位為圓、銀元或元者，以新台幣元之3 倍折算之。』等合
    併適用之結果，被告如於受有期徒刑或拘役之宣告而得易科
    罰金之情況下，最高折算標準係以新台幣9 百元折算1 日，
    惟新法第41條第1 項前段則規定：『犯最重本刑為5 年以下
    有期徒刑以下之刑之罪，而受6 個月以下有期徒刑或拘役之
    宣告者，得以新台幣1 千元、2 千元、3 千元折算1 日，易
    科罰金。…』，比較新舊法之結果，舊法之折算標準顯有利
    於被告，則本件亦應適用較有利於被告之行為時法律即舊法
    定其易科罰金之折算標準。
三、爰審酌被告犯罪之動機、目的、手段、犯罪所得及犯罪後雖
    坦承犯行，惟迄今仍僅償還被害人損害之部分金額（辯論終
    結後另再付款五千元予被害人，有卷附資料可按），被害人
    雖曾表示不希望被告入獄，然並未為縱被告不再還款，其仍
    願囿恕被告之意思表示等一切情狀，量處如主文所示之刑，
    並諭知易科罰金之折算標準，以示懲儆。
四、依刑事訴訟法第273 之1 第1 項、第299 條第1 項前段、第
    310 條之2 、第454 條第2 項，修正前刑法第56條、第320
    條第1 項、第339 條之2 第1 項、修正前刑法第55條後段、
    修正前刑法第41條第1 項，刑法施行法第1 條之1 第1 項、
    第2 項前段，修正前罰金罰鍰提高標準條例第1 條、第2 條
    ，判決如主文。
本案經檢察官鄭嘉欣到庭執行職務
中    華    民    國    95    年    8     月    31    日
                  刑事第六庭法  官  姜麗香
以上正本證明與原本無異。
如不服本判決，應於判決送達後10日內，向本院提出上訴狀。
                            書記官  彭莉婷
中    華    民    國    95    年    9     月    4     日
附錄本案論罪科刑法條全文：
刑法第320 條
意圖為自己或第三人不法之所有，而竊取他人之動產者，為竊盜
罪，處 5 年以下有期徒刑、拘役或 5 百元以下罰金。
意圖為自己或第三人不法之利益，而竊佔他人之不動產者，依前
項之規定處斷。
前二項之未遂犯罰之。
刑法第339 條之2
意圖為自己或第三人不法之所有，以不正方法由自動付款設備取
得他人之物者，處3 年以下有期徒刑、拘役或1 萬元以下罰金。
以前項方法得財產上不法之利益或使第三人得之者，亦同。


司法院資訊處製作；財團法人民間司法改革基金會備份。
